ACORDAO-COMPLETO-2410471

ACÓRDÃO DE RELAÇÃO

ACÓRDÃO DE RELAÇÃO 5468/2020 ATA 15/2020 - SEGUNDA CÂMARA

Acórdão 5468/2020-TCU-Segunda Câmara
	
	Os Ministros do Tribunal de Contas da União, quanto ao processo a seguir relacionado, ACORDAM, por unanimidade, com fundamento nos arts. 1º, incisos I e II; 16, incisos I e II; 17, 18 e 23, incisos I e II; da Lei nº 8.443/1992, c/c os arts. 143, inciso I, alínea "a"; 207, 208 e 214, incisos I e II; do Regimento Interno do TCU, e de conformidade com os pareceres emitidos nos autos, em julgar regulares com ressalva as contas dos responsáveis Adriana Denise Acker (XXX.756.360-XX) , Jose Ricardo Agliardi Silveirav (XXX.368.820-XX) , e Mauro Fett Sparta de Souza (XXX.597.830-XX) , em face das falhas apontadas na proposta de encaminhamento da unidade técnica (peça 12, item 88, "b") , dando-lhes quitação; e regulares as contas dos responsáveis, Sonia Maria Feitosa Britov (XXX.370.984-XX) , Alberto Beltrame (XXX.910.510-XX) , Luiz Fernando Beskow (XXX.230.510-XX) , Joao Carlos Barros Krieger (XXX.922.440-XX) , Paulo Henrique Ferreira de Melo (XXX.090.617-XX) , Mauricio Cardoso Oliva (XXX.252.780-XX) , Suely Dib de Sousa e Silva (XXX.107.331-XX) , Nubia Nette Alves Oliveira de Castilhos (XXX.096.831-XX) , Ana Cristina da Cunha Wanzeler (XXX.913.782-XX) , Arionaldo Bomfim Rosendo (XXX.782.991-XX) , Paulo Roberto Vanderlei Rebello Filho (XXX.047.804-XX) , Jaqueline Magalhaes da Costa (XXX.811.020-XX) , Jorge Luiz Rocha Reghini Ramos (XXX.945.378-XX) , Antônio Carlos Figueiredo Nardi (061.827.348- 41) , Elvira Mariane Schulz (XXX.635.529-XX) , Rudiarmim Stranbuski Caldeira (XXX.165.500-XX) , e Cleusa Rodrigues da Silveira Bernardo (XXX.849.541-XX) , dando-lhes quitação plena, sem prejuízo das providências descritas no subitem 1.7 desta deliberação. 
1. Processo TC-Processo 040.771/2019-9 (PRESTAÇÃO DE CONTAS - Exercício: 2018) 
	1.1. Responsáveis: Adriana Denise Acker (XXX.756.360-XX) ; Alberto Beltrame (XXX.910.510-XX) ; Ana Cristina da Cunha Wanzeler (XXX.913.782-XX) ; Antônio Carlos Figueiredo Nardi (XXX.827.348-XX) ; Arionaldo Bomfim Rosendo (XXX.782.991-XX) ; Cleusa Rodrigues da Silveira Bernardo (XXX.849.541-XX) ; Elvira Mariane Schulz (XXX.635.529-XX) ; Jaqueline Magalhaes da Costa (XXX.811.020-XX) ; Joao Carlos Barros Krieger (XXX.922.440-XX) ; Jorge Luiz Rocha Reghini Ramos (XXX.945.378-XX) ; Jose Ricardo Agliardi Silveira (XXX.368.820-XX) ; Luiz Fernando Beskow (XXX.230.510-XX) ; Mauricio Cardoso Oliva (XXX.252.780-XX) ; Mauro Fett Sparta de Souza (XXX.597.830-XX) ; Nubia Nette Alves Oliveira de Castilhos (XXX.096.831-XX) ; Paulo Henrique Ferreira de Melo (XXX.090.617-XX) ; Paulo Roberto Vanderlei Rebello Filho (XXX.047.804-XX) ; Rudiarmim Stranbuski Caldeira (XXX.165.500-XX) ; Sonia Maria Feitosa Brito (XXX.370.984-XX) ; Suely Dib de Sousa e Silva (XXX.107.331-XX) 
	1.2. Órgão/Entidade: Hospital Nossa Senhora da Conceição S.a.
	1.3. Relator: Ministro Augusto Nardes
	1.4. Representante do Ministério Público: Subprocurador-Geral Paulo Soares Bugarin
	1.5. Unidade Técnica: Secretaria de Controle Externo da Saúde (SecexSaude) .
	1.6. Representação legal: não há.
	1.7. Determinações/Recomendações/Orientações: 
	1.7.1. Dar ciência desta deliberação ao Hospital Nossa Senhora da Conceição/S.A.-MS;
	1.7.2. Arquivar os presentes autos nos termos do inciso III do art. 169 do Regimento Interno do TCU.

Segunda Câmara

Adriana Denise Acker (XXX.756.360-XX); Alberto Beltrame (XXX.910.510-XX); Ana Cristina da Cunha Wanzeler (XXX.913.782-XX); Antônio Carlos Figueiredo Nardi (XXX.827.348-XX); Arionaldo Bomfim Rosendo (XXX.782.991-XX); Cleusa Rodrigues da Silveira Bernardo (XXX.849.541-XX); Elvira Mariane Schulz (XXX.635.529-XX); Jaqueline Magalhaes da Costa (XXX.811.020-XX); Joao Carlos Barros Krieger (XXX.922.440-XX); Jorge Luiz Rocha Reghini Ramos (XXX.945.378-XX); Jose Ricardo Agliardi Silveira (XXX.368.820-XX); Luiz Fernando Beskow (XXX.230.510-XX); Mauricio Cardoso Oliva (XXX.252.780-XX); Mauro Fett Sparta de Souza (XXX.597.830-XX); Nubia Nette Alves Oliveira de Castilhos (XXX.096.831-XX); Paulo Henrique Ferreira de Melo (XXX.090.617-XX); Paulo Roberto Vanderlei Rebello Filho (XXX.047.804-XX); Rudiarmim Stranbuski Caldeira (XXX.165.500-XX); Sonia Maria Feitosa Brito (XXX.370.984-XX); Suely Dib de Sousa e Silva (XXX.107.331-XX)

AUGUSTO NARDES

não há.

PRESTAÇÃO DE CONTAS (PC)

Secretaria de Controle Externo da Saúde (SecexSaude).